【裁判字號】    95,易,402
【裁判日期】    950512
【裁判案由】    違反毒品危害防制條例
【裁判全文】
臺灣臺南地方法院刑事判決               95年度易字第402號
公  訴  人  臺灣臺南地方法院檢察署檢察官
被      告  甲○○
上列被告因違反毒品危害防制條例案件，經檢察官提起公訴（九
十五年度毒偵字第二九二號），被告於準備程序中就被訴事實為
有罪之陳述，本院裁定進行簡式審判程序，判決如下：
    主  文
甲○○施用第二級毒品，累犯，處有期徒刑壹年壹月。
    事  實
一、甲○○前因施用第二級毒品案件，經本院以八十九年度毒聲
    字第一０五一號裁定送觀察、勒戒，因認有繼續施用毒品之
    傾向，由臺灣臺南地方法院檢察署檢察官聲請強制戒治暨提
    起公訴，戒治部分經本院以八十九年度毒聲字第一三八五號
    裁定令入戒治處所施以強制戒治，於民國九十一年六月十七
    日停止戒治釋放出所，並於九十一年十月二十五日戒治期滿
    而視為執行完畢，起訴部分則經本院以八十九年度易字第一
    四五一號判決處有期徒刑一年確定。復因施用第二級毒品案
    件，經本院以九十年度易字第二一三八號判決處有期徒刑一
    年確定，上述二案接續執行，於九十二年八月十一日假釋出
    監付保護管束，而於九十二年十二月十八日縮刑期滿，假釋
    未經撤銷而視為執行完畢。詎不知悔改，於前次強制戒治執
    行完畢釋放後五年內，復基於施用第二級毒品甲基安非他命
    （起訴書誤載為安非他命）之犯意，於九十五年一月十七日
    晚上七時許（起訴書載為於九十五年一月十九日下午四時四
    十分許往前回溯九十六小時內之某時），在其位於臺南縣善
    化鎮○○路一八八號之工作處所內，以將甲基安非他命放入
    玻璃球內用火燒烤吸食煙霧之方式，施用甲基安非他命一次
    。嗣於九十五年一月十九日下午三時三十分許為警在上址查
    獲，並扣得與本案無關之茶壺水煙斗一組、小剪刀一把、行
    動電話一支及含海洛因之大、小湯匙各一支，復經其同意採
    尿送驗，結果呈甲基安非他命陽性反應，始悉上情。
二、案經臺南縣警察局移請臺灣臺南地方法院檢察署檢察官偵查
    起訴。
    理  由
一、本件被告甲○○所犯係死刑、無期徒刑、最輕本刑為三年以
    上有期徒刑以外之罪，亦非屬高等法院管轄之第一審案件，
    其於準備程序程序進行中就被訴事實為有罪之陳述，經法官
    告知簡式審判程序之旨，並聽取公訴人及被告之意見後，由
    合議庭裁定進行簡式審判程序，故不受同法第一百五十九條
    第一項、第一百六十一條之二、第一百六十一條之三、第一
    百六十三條之一及第一百六十四條至第一百七十條所規定證
    據能力認定及調查方式之限制，合先敘明。
二、上揭事實，業據被告於本院準備程序及審理程序中坦承不諱
    ，且其尿液經送驗結果，確呈甲基安非他命陽性反應，有卷
    附長榮大學九十五年二月七日確認報告、尿液編號與真實姓
    名對照表各一紙可稽，足認被告之任意性自白與事實相符，
    堪以採信。被告前因施用第二級毒品案件，經本院以八十九
    年度毒聲字第一０五一號裁定送觀察、勒戒，因認有繼續施
    用毒品之傾向，經本院以八十九年度毒聲字第一三八五號裁
    定令入戒治處所施以強制戒治，於九十一年六月十七日停止
    戒治釋放出所，並於九十一年十月二十五日戒治期滿而視為
    執行完畢各節，有卷附臺灣高等法院被告前案紀錄表、臺灣
    臺南地方法院檢察署刑案資料查註紀錄表、全國施用毒品案
    件紀錄表、受觀察勒戒人毒品及前科紀錄簡列表各一份可參
    ，足證被告係於前次強制戒治執行完畢釋放後五年內再犯本
    件施用毒品案件，其犯行堪以認定，應依法論科。
三、查甲基安非他命係屬毒品危害防制條例第二條第二項第二款
    所列之第二級毒品，故核被告所為，係犯毒品危害防制條例
    第十條第二項之施用第二級毒品罪。被告施用前持有第二級
    毒品之低度行為，應為施用之高度行為所吸收，不另論罪。
    被告前因施用第二級毒品案件，經本院以八十九年度易字第
    一四五一號判決處有期徒刑一年確定，復因施用第二級毒品
    案件，經本院以九十年度易字第二一三八號判決處有期徒刑
    一年確定，上述二案接續執行，於九十二年八月十一日假釋
    出監付保護管束，而於九十二年十二月十八日縮刑期滿，假
    釋未經撤銷而視為執行完畢等情，有卷附前述前案紀錄表足
    憑，其於受有期徒刑執行完畢後五年以內再犯本件有期徒刑
    以上之罪，為累犯，應依刑法第四十七條之規定加重其刑。
    爰審酌被告前另有麻醉藥品管理條例之前科，於前案執行完
    畢後，又再犯同一罪名，顯沾染毒癮至深且不知悔改，犯後
    雖曾於警詢中否認犯行，惟業於本院準備程序及審理中坦承
    不諱，態度尚可，教育程度為國中肄業，及施用毒品係自戕
    身心，對他人並未構成危害等一切情狀，量處如主文所示之
    刑，以資懲儆。扣案之茶壺水煙斗一組、小剪刀一把及行動
    電話一支，被告雖坦承係其所有，惟供稱與施用毒品無關，
    復無其他證據足資認定係供犯本罪所用之物，本院無從宣告
    沒收；又扣案之大、小湯匙各一支經送驗結果，均含第一級
    毒品海洛因成分，有卷附行政院衛生署管制藥品管理局九十
    五年四月十日管檢字第０九五０００二八八六號鑑定書一紙
    可查，雖係違禁物，惟與本案起訴事實無關，起訴書中亦未
    聲請宣告沒收，而無從認有單獨宣告沒收之聲請，本院亦無
    從宣告沒收，附此敘明。
據上論斷，應依刑事訴訟法第二百七十三條之一第一項、第二百
九十九條第一項前段，毒品危害防制條例第十條第二項，刑法第
十一條前段、第四十七條，判決如主文。
本案經檢察官乙○○到庭執行職務。
中    華    民    國    95    年    5     月    12    日
                  刑事第一庭  法  官  張婷妮
以上正本證明與原本無異。
如不服本判決，應於收受送達後10日內向本院提出上訴書狀（應
附繕本）。
                              書記官  陳姿利
中    華    民    國    95    年    5     月    12    日
附錄本案論罪科刑法條
毒品危害防制條例第十條第二項
施用第二級毒品者，處三年以下有期徒刑。


司法院資訊處製作；財團法人民間司法改革基金會備份。
